【裁判字號】    98,簡上,235
【裁判日期】    990419
【裁判案由】    傷害
【裁判全文】
臺灣彰化地方法院刑事判決             98年度簡上字第235號
上  訴  人
即  被  告  丁○○
上列上訴人即被告因傷害案件，不服本院九十八年度簡字第二０
二六號中華民國九十八年十月十六日簡易判決（檢察官聲請簡易
判決處刑案號：九十八年度偵續字第七十號），提起上訴，本院
管轄之第二審合議庭判決如下：
    主  文
上訴駁回。
    事  實
一、丁○○與甲○○係鄰居關係，於民國九十八年一月三日下午
    二時五十分許，在彰化縣員林鎮○○里○○街十八巷七之二
    號二樓樓梯間，因繳納清洗大樓水塔費用問題而發生爭執，
    詎丁○○竟基於傷害之犯意，以右手毆打甲○○之左臉部，
    致甲○○受有左臉頰、左耳、左上下眼皮多處紅腫、擦傷之
    傷害。
二、案經甲○○訴由彰化縣警察局員林分局報請臺灣彰化地方法
    院檢察署檢察官偵查聲請簡易判決處刑。
    理  由
一、按「被告以外之人於偵查中向檢察官所為之陳述，除顯有不
    可信之情況者外，得為證據。」，刑事訴訟法第一百五十九
    條之一第二項規定甚明。本案證人甲○○、丘瑞忠、丙○○○三人於檢察官偵查訊問時所為之證言，業經依法具結，且
    形式上並無任何顯有不可信之情況，是依前揭規定，上揭三
    位證人於偵查中之具結證言，依法均具有證據能力。次按「
    被告以外之人於審判外之陳述，雖不符前四條之規定，而經
    當事人於審判程序同意作為證據，法院審酌該言詞陳述或書
    面陳述作成時之情況，認為適當者，亦得為證據。當事人、
    代理人或辯護人於法院調查證據時，知有第一百五十九條第
    一項不得為證據之情形，而未於言詞辯論終結前聲明異議者
    ，視為有前項之同意。」，刑事訴訟法第一百五十九條之五
    亦定有明文。本件被告於本院準備程序時，對於員榮綜合醫
    院九十八年一月三日診斷證明書一件之證據能力並未聲明異
    議，本院審酌上開證據並非屬違法取得之證據，復經本院於
    審判期日就上開證據進行調查、辯論，依法同具有證據能力
    。
二、訊據被告丁○○雖矢口否認有何前揭傷害犯行，辯稱：伊確
    於上揭時地，因繳納清洗大樓水塔費問題與告訴人發生爭執
    ，但並未出手毆打告訴人云云。惟查：（一）上揭事實，業
    據證人即告訴人甲○○於檢察官偵查中及本院審理時迭次具
    結證述其在前揭時地遭被告以右手毆打其左臉部，致其左臉
    部受傷等情明確，並據證人即告訴人之子丘瑞忠於檢察官偵
    查中具結證稱於九十八年一月三日下午，其在家中房間休息
    ，聽到其母甲○○呼喊，經查問發生何事，其母哭訴在二樓
    收清洗水塔之費用時，與丁○○發生爭執，遭丁○○毆打，
    其可以看出其母之臉部紅腫，因此便陪同其母前往醫院驗傷
    等案發後之相關情形在卷，互核相符，並有由員榮綜合醫院
    於案發當日所出具之診斷證明書一件存卷可據，而依上開診
    斷證明書內容係記載告訴人受有左臉頰、左耳、左上下眼皮
    多處紅腫、擦傷等傷害，亦核與告訴人前開指訴遭被告毆打
    之受傷部位相符，參以告訴人係屬年近七十歲之長者，於本
    件案發前與被告亦無任何怨隙，此為被告於本院審理中所是
    認，倘非確遭被告出手毆打成傷，衡情豈有可能僅因清洗大
    樓水塔費用問題與被告發生爭執，即於案發後極短時間內大
    費周章弄傷自己左臉而設詞誣陷被告之理等情，堪信告訴人
    前揭指訴遭被告出手毆打成傷一節，應屬真實。（二）至於
    證人丙○○○於檢察官偵查中證稱於看見告訴人與被告發生
    爭吵後，伊便將門關上等語；於本院審理時證稱於看到告訴
    人與被告爭吵約五分鐘後，即因屋內電話響起而入屋接聽電
    話，於接聽電話之際還有聽到外面繼續在吵，伊並未注意告
    訴人與被告之吵架過程，接聽完電話後並未再出門查看等情
    ，經核證人丙○○○既證稱未注意告訴人與被告雙方之前半
    段吵架過程，其後復因進屋接聽電話而未目擊雙方後半段之
    爭吵過程，足見其並未全程明確完整目擊全案發生過程，則
    其證詞尚難據以證明被告於爭執全程並未出手毆打告訴人；
    另證人即被告之母乙○○於本院審理時雖證稱並未於本件案
    發後到告訴人家中道歉等情，然查被告之親人於案發後是否
    向告訴人道歉，核與被告有無出手毆傷告訴人，要屬二事，
    尚無必然關聯；基此，依證人丙○○○及乙○○之前開證詞
    ，亦均無從推翻前開客觀證據所顯示被告確有出手傷害告訴
    人之事實。（三）綜上，本件事證明確，被告徒以前詞否認
    上開傷害犯行，要屬飾卸諉責之詞，殊無足採，其上揭傷害
    犯行，洵堪認定，應予依法論科。
三、核被告丁○○所為，係犯刑法第二百七十七條第一項之傷害
    罪。原審依全案卷證資料認被告犯有傷害罪行事證明確，並
    審酌被告犯罪之動機、目的、手段、告訴人所受之傷害及犯
    後之態度等一切情狀，據以論罪科刑，判處被告拘役三十日
    ，並諭知易科罰金之折算標準，經核認事用法均無違法失當
    之處，上訴人以前開情詞提出上訴，請求撤銷原判決，另為
    無罪之判決云云，為無理由，應予駁回。
據上論斷，應依刑事訴訟法第四百五十五條之一第一項、第三項
、第三百六十四條、第三百六十八條，判決如主文。
本件經檢察官林子翔到庭執行職務。
中    華    民    國    99    年    4    月    19     日
                  臺灣彰化地方法院刑事第三庭
                      審判長法官  李  進  清
                            法官  洪  志  賢
                            法官  陳  銘  壎
以上正本證明與原本無異。
不得上訴。
中    華    民    國    99    年    4     月    19    日
                      書  記  官  蘇  美  苓

司法院資訊處製作；財團法人民間司法改革基金會備份。
